【裁判字號】    89,易,2776
【裁判日期】    900208
【裁判案由】    竊佔
【裁判全文】
臺灣板橋地方法院刑事判決              八十九年度易字第二七七六號
    公  訴  人  臺灣板橋地方法院檢察署檢察官
    被      告  甲○○
    選任辯護人  孫銘豫  律師
右列被告因竊佔案件，經檢察官提起公訴（八十九年度偵字第九０八七號），本院判
決如左：
    主  文
甲○○無罪。
    理  由
一、公訴意旨略以：被告甲○○係設於臺北縣中和市○○路○段四十巷二十六號之白
    馬寺住持，竟意圖不法利益，於民國（下同）八十八年十月間，就坐落臺北縣中
    和市○○○段○路鹿寮小段二十七之一地號如起訴書附表斜線部份面積計九十七
    平方公尺土地上興建混凝土，以此方法佔據該處乙○○○所有之不動產，因認被
    告涉犯刑法第三百二十條第二項之竊佔罪嫌。
二、按犯罪事實應依證據認定之，無證據不得推定其犯罪事實。又不能證明被告犯罪
    者，應諭知無罪之判決，刑事訴訟法第一百五十四條、第三百零一條第一項前段
    分別定有明文。而認定不利於被告之事實，須依積極證據，苟積極證據不足為不
    利於被告事實之認定時，即應為有利於被告之認定，更不必有何有利之證據，有
    最高法院三十年上字第八一六號判例可參。
三、訊據被告堅詞否認右揭犯行，陳稱：並未使用告訴人所指部分土地等語。公訴人
    認被告涉犯前揭犯行，係以告訴人代理人彭意森之指述及土地登記謄本、履勘筆
    錄、照片五張、臺北縣中和地政事務所複文成果圖為其依據。然查：
  (一)告訴代理人葉繼升律師於本院審理時自承：我們要告的和檢察官起訴的位置不一
    樣，當初在履勘現場時指界錯誤等語（見審理筆錄），足認因告訴代理人指地錯
    誤，致公訴人自始偵查土地位置，即與告訴人告訴之竊佔部分土地位置不同。
  (二)公訴人起訴如附表所示之土地，經本院前往履勘結果，係白馬寺主建物旁之兩層
    樓高部分土地，以水泥擋土牆兩面環繞，另一邊以五根水泥磚柱為界，一小部份
    並鋪設地磚，大部分係泥土地面，上有落葉、鐵條（據被告表示，地上鐵條是用
    來作為區隔界線之用）等情，有勘驗筆錄、簡圖、照片六張及被告自行提出之照
    片十張在卷可稽，尚難認為現場係屬被告使用管領中，告訴代理人亦無法具體指
    訴被告究於何時，以何種方式，竊佔起訴部分告訴人所有之土地，而當庭表示：
    檢察官和法院履勘部分都不是我們要告的部分，我們對於那部分土地都沒有意見
    等語，是被告辯稱並未使用告訴人所指部分土地等語，應堪採信，復查無其他積
    極證據足資認定被告有何公訴人所指之犯行，不能僅憑臺北縣中和市地政事務所
    土地複丈結果認定被告竊佔犯行，係屬不能證明被告犯罪，應為無罪之諭知。
  (三)又告訴代理人於本院審理時指稱：被告於八十九年初，以增建混凝土平臺方式，
    佔用告訴人所有之土地，並提出照片三張為佐證，依照片所示，係白馬寺下方停
    車場旁之樓梯平臺部分，與檢察官起訴之竊佔時間不同、竊佔地點亦相距甚遠，
    告訴代理人所稱其告訴的部分已經起訴了，基本事實一樣，只是地點有誤云云，
    顯有誤會，附此敘明。
據上論斷，應依刑事訴訟法第三百零一條第一項，判決如主文。
本案經檢察官馬中俐到庭執行職務
中      華      民      國      九十        年    二      月    八      日
                                      臺灣板橋地方法院刑事第三庭
                                          法  官  蕭  一  弘
右正本證明與原本無異。
如不服本判決，應於判決送達後十日內，向本院提出上訴狀。
                                          書記官  王  苑  琦
中      華      民      國      九十        年    二      月    二十三  日


司法院資訊處製作；財團法人民間司法改革基金會備份。
